臺灣高等法院高雄分院刑事判決
111年度上訴字第527號
上  訴  人  
即  被  告  鄭榮正


選任辯護人  江信賢律師
            蘇榕芝律師
            鄭安妤律師
上列上訴人即被告因違反毒品危害防制條例案件，不服臺灣高雄
地方法院110年度訴字第149號，中華民國111年3月24日第一審判
決（起訴案號：臺灣高雄地方檢察署109年度偵字第11411號、第
11412號、第17209號），提起上訴，本院判決如下：
    主  文
上訴駁回。
    事  實
一、鄭榮正明知愷他命、Methy1one（bk-MDMA）、XLR-11均係毒
    品危害防制條例第2條第2項第3款所列管之第三級毒品，不
    得非法販賣，竟意圖營利，基於販賣第三級毒品愷他命及含
    有第三級毒品Methy1one（bk-MDMA）、XLR-11成分咖啡包之
    犯意，以行動電話號碼0000000000門號(搭配序號000000000
    000000手機)與0000000000門號(搭配序號000000000000000
    手機）使用通訊軟體微信，以暱稱「㊣」、ID「as927608」
    之帳號，作為販賣毒品之聯繫工具，並分別於附表一編號3
    至5、7所示時間、地點，以附表一編號3至5、7所示之金額
    販賣各該編號所示之第三級毒品與附表一編號3至5、7所示
    之人。嗣經警於民國109年5月26日15時10分許，持臺灣高雄
    地方法院核發之搜索票前往鄭榮正位在高雄市○○區○○○路000
    號之1住處執行搜索，當場在該址2樓鄭榮正房間內扣得如附
    表二所示之物，復於該址3樓高薪智向鄭榮正承租之套房內
    ，扣得高薪智於同日稍早向鄭榮正購得第三級毒品愷他命1
    包、含第三級毒品Methy1one（bk-MDMA）、XLR-11成分之無
    臉男圖案毒品咖啡包2包等物，而悉上情。
二、案經高雄市政府警察局新興分局報告臺灣高雄地方檢察署檢
    察官偵查起訴。　　
    理  由
壹、程序部分
一、上訴人即被告鄭榮正（下稱被告）及辯護人於本院準備程序
    時固爭執證人方淑寬、高薪智（下稱方淑寬、高薪智）之警
    詢陳述不具證據能力（見本院卷第77頁），惟本判決並未引
    用上開證人於警詢之陳述作為認定犯罪事實之證據，故均不
    予論述其證據能力。
二、本判決所引用之供述證據，除上開有爭執部分外，業據檢察
    官、被告及辯護人於本院準備程序時均同意作為證據（見本
    院卷第77頁），且檢察官、被告及辯護人於言詞辯論終結前
    ，均未聲明異議，本院審酌相關言詞陳述或書面陳述作成時
    之情況，並無違法不當之情形或證明力明顯過低之瑕疵，依
    刑事訴訟法第159條之5規定，認均有證據能力。至其餘引用
    之非供述證據，經查無違反法定程序取得之情形，依刑事訴
    訟法第158條之4反面解釋，應具有證據能力。
貳、實體部分
一、認定事實所憑之證據及理由
　　訊據被告固坦承有以附表一編號3至5、7所示方式聯繫方淑
    寬、高薪智，並於附表一編號7所示時、地，交付如附表一
    編號7所示第三級毒品愷他命1包、內含第三級毒品Methy1on
    e（bk-MDMA）、XLR-11成分之無臉男圖案毒品咖啡包（下稱
    無臉男毒品咖啡包）2包與高薪智，及曾交付1次愷他命與方
    淑寬等事實，惟矢口否認有何販賣第三級毒品犯行，辯稱：
    方淑寬說她的毒品成分不好，拿來跟我交換，我有1次跟她
    換，另2次沒有換，但都沒有收錢；高薪智之前跟我同住，
    有時他請我用毒品，有時我請他，這次我給他毒品沒有收錢
    ，因為之前他有拿愷他命給我用云云。經查：
(一)附表一編號3至5部分（即起訴書附表編號3至5部分）
  1.據方淑寬於偵查中證稱：我於109年4月23日、同年4月27日
    、5月1日都有向被告買愷他命等語（見偵三卷第109頁）；
    復於原審審理中證稱：我因為要購買愷他命而經朋友介紹認
    識被告，被告在微信的暱稱是「㊣」，我先用微信與被告聯
    繫，再去被告的住處找被告，被告拿毒品給我，我把錢拿給
    被告。我每次購買的量都是固定，1次1小包1公克，金額是
    我之前說的新臺幣（下同）2,700元。如果被告賣我的毒品
    品質不好，我會跟被告說，被告會換給我，我有這樣換過1
    、2次。我這幾次是跟在庭的被告購買，不是跟別人購買等
    語（見原審卷第247頁、第249頁、第251至252頁、第258至2
    59頁）。
  2.參照被告與方淑寬間有如附表三編號1所示訊息內容，此為
    被告所不爭執（見本院卷第75頁），並據方淑寬於原審審理
    中證稱：對話中的「方伊伊」是我，「正哥」就是被告。這
    次是我跟被告買愷他命，我施用後發現品質不好，所以向被
    告反映，被告跟我說「晚點有新的」，我說「等我下班」是
    在說等我下班之後找被告換（毒品），被告應該有在同一天
    換給我。我是在傳訊息同日的稍早和被告購買毒品的，因為
    我都是買回去馬上施用，有問題就馬上跟被告講等語（見原
    審卷第254至255頁），是方淑寬之證述核與上開訊息內容所
    示文義相符，可以採信。依方淑寬所述，被告確有於109年4
    月23日販售第三級毒品愷他命與方淑寬，並非方淑寬向他人
    購買毒品後，認為毒品品質不良始向被告更換。況依上開訊
    息內容文義所示，方淑寬先傳訊與被告稱「這個味道」、「
    好想吐」、「藥味太重」，被告即回應「抽菸嗎」、「晚點
    有新的」。若方淑寬果真是向被告以外之人購買毒品，卻欲
    向被告更換毒品，被告理應不知悉方淑寬所述何事，對突然
    接獲方淑寬之訊息應有所疑惑或不解其意，理應進而質問方
    淑寬之目的用意為何。然參酌上述訊息內容，被告不僅未詢
    問方淑寬所指為何，甚至直接表示晚點有新的可以供給方淑
    寬，顯見被告對方淑寬之訊息內容係反映毒品品質不佳一事
    知悉甚詳。若方淑寬係向他人購買毒品，理應直接向自己購
    買毒品之上游反映，豈有特意向無關之被告反映毒品品質不
    佳之理，徒增遭他人知悉而被查緝之風險。況若方淑寬之毒
    品來源並非被告，方淑寬既已明示毒品品質不佳，被告為何
    立即同意在未見到毒品實物、無從辨識該毒品狀況情形下，
    願意無償提供毒品以換取他人所販售品質不佳之毒品，自行
    承擔上開不利益，均與常情不符，上情均足認方淑寬證稱毒
    品是向被告所購買一節屬實。
  3.參照被告與方淑寬間有如附表三編號2所示訊息內容，此為
    被告所不爭執（見本院卷第75頁），並據方淑寬於原審審理
    中證稱：這個對話的時間是109年4月27日的事情，這次的對
    話也是我向被告購買愷他命，施用之後向被告反映味道不好
    等語（見原審卷第255至256頁）。就訊息內容文句而言，方
    淑寬先向被告稱「『這個』真的味道很噁心」後，被告回應「
    剩下『這個』」，細譯上開文句語義，應是方淑寬先向被告取
    得毒品後認為味道不佳，並向被告反映後，被告告知方淑寬
    只剩下該種毒品。若方淑寬是向他人購買毒品，並認為毒品
    品質不佳而欲向被告更換，方淑寬殊無特意向無關之被告稱
    毒品味道不佳之必要，被告也不會剛好只剩下方淑寬所稱味
    道不佳的同種毒品，足認方淑寬證稱有於該日向被告購買愷
    他命一節屬實。　
  4.參照被告與方淑寬間有如附表三編號3所示訊息內容，此為
    被告不爭執（見本院卷第75頁），並據方淑寬於原審審理中
    證稱：這次的對話是109年5月1日我向被告購買愷他命之後
    ，向被告嫌棄被告（毒品）的品質不好，我也是同一天稍早
    向被告購買愷他命等語（見原審卷第257至258頁）。再觀上
    述方淑寬與被告之訊息內容提及「如果要這個我2000就拿的
    到了阿」，顯見該次被告與方淑寬實係進行有償之毒品交易
    ，且該次交易金額應超過2,000元，否則方淑寬不會在該次
    對話中提及「2000」之數字，亦無必要向被告反映取得之毒
    品僅價值2,000元，足認方淑寬證稱109年5月1日是以2,700
    元向被告購買愷他命之情節堪以採信。　
(二)附表一編號7部分（即起訴書附表編號7部分）　　　　
  1.參照被告與高薪智間有如附表三編號4所示訊息內容，此為
    被告不爭執（見本院卷第75至76頁），並據高薪智於偵查中
    證稱：我在109年5月26日有向被告購買愷他命，另外還買2
    包無臉男咖啡包等語（見偵三卷第107頁）。高薪智復於原
    審審理中證稱：我都叫被告正哥，被告在微信的暱稱是「㊣
    」，我是用微信與被告聯繫。微信中我說「哥等等能借擋個
    2/2嗎」的意思就是指2克的愷他命和2包咖啡包，被告如果
    不懂我的意思會問我；109年5月26日的時候我住在被告那邊
    ，所以我2點多下班之後直接去被告房間拿毒品，我口頭上
    有跟被告說4,000元買愷他命、1,000元買咖啡包2包，總共5
    ,000元，被告當時回應我說隨便，但實際上還沒收等語（見
    原審卷第376至377頁、第383至385頁）。被告亦於原審審理
    中自承：高薪智5月26日確實有來拿那些東西，但我沒有向
    高薪智收錢，高薪智口頭上有說總共要拿5,000元給我，我
    是跟高薪智說隨便等語（見原審卷第386頁）。是高薪智之
    證述與被告供述互核相符，且與卷附訊息內容並無歧異，可
    以採信。綜合上情，堪認109年5月26日之毒品交易情形，應
    係高薪智先與被告約定拿取2公克之愷他命及2包毒品咖啡包
    ，嗣高薪智於拿取毒品時並向被告表示該些毒品要支付被告
    共5,000元，斯時被告並未向高薪智稱其可無償取走該些毒
    品，反而是在高薪智稱要支付被告5,000元情形下回應「隨
    便」，其語意顯非對高薪智提出之價額表示否定或反對，而
    係表明自己同意該價額的允諾之意，故該次毒品交易仍屬有
    償，惟被告尚未實際向高薪智取得5,000元之價金即於同日
    遭警方查獲。
  2.又員警於109年5月26日在高薪智處扣得之白色結晶1包，經
    送驗後檢出第三級毒品愷他命成分，有高雄市立凱旋醫院10
    9年10月26日高市凱醫驗字第66076號濫用藥物成品檢驗鑑定
    書在卷可參（見偵三卷第99頁）。同日在被告住處2樓扣得
    與在高薪智處扣得外觀包裝相同之無臉男咖啡包經送驗後，
    檢出含有第三級毒品Methy1one（bk-MDMA）及XLR-11成分，
    亦有高雄市立凱旋醫院109年05月28日高市凱醫驗字第64621
    號濫用藥物成品檢驗鑑定書在卷可憑（見警三卷第203至207
    頁），足認被告販賣與高薪智之毒品屬第三級毒品無訛。
  3.按販賣毒品者，其主觀上有營利之意圖，且客觀上有販賣之
    行為，即足構成，至於實際上是否已經獲利，則非所問。又
    販賣毒品之犯行，以售賣者與購買者雙方就買賣毒品之重要
    內容有所意思表示而達成契約之合致時，即已著手於販賣毒
    品構成要件之行為，於售賣者實際交付毒品，該項販賣毒品
    行為即告既遂（最高法院100年度台上字第6466號判決意旨
    參酌）。縱使被告未實際取得價金，因交易之標的已交付，
    且被告與高薪智已就交易毒品之對價達成合意，故被告行為
    仍屬販賣愷他命及含有第三級毒品之咖啡包既遂，不因被告
    尚未實際取得價金而有不同。
　4.至公訴意旨雖認被告亦使用附表二編號9所示之手機（含sim
    卡）作為販賣毒品之聯繫工具，然此部分業據被告否認在案
    ，卷內亦無其他證據足資證明，是此部分爰不予認定，附此
    敘明。
(三)又販賣毒品係違法行為，非可公然為之，且有其獨特之販售
    通路及管道，復無一定之公定價格，容易增減分裝份量，是
    其各次買賣之價格，當亦各有差異，或隨供需雙方之資力、
    關係之深淺、需求之數量、貨源之充裕與否、販賣者對於資
    金之需求程度如何，以及政府查緝之態度，為各種不同之風
    險評估，而為機動性之調整，是其價格標準，自非一成不變
    ，且販賣者從各種「價差」或「量差」或「純度」謀取利潤
    方式，亦有差異，然其所圖利益之非法販賣行為目的，則屬
    相同，並無二致。況依一般民眾普遍認知，毒品價格非低、
    取得不易，且毒品之非法交易，向為政府查禁森嚴且重罰不
    寬貸，衡情倘非有利可圖，絕無平白甘冒被嚴查重罰高度風
    險之理。從而，舉凡有償交易，除足反證其確另基於某種非
    圖利本意之關係外，通常尚難因無法查悉其買進、賣出之差
    價，而推諉無營利之意思，或阻卻販賣犯行之追訴。故凡為
    販賣之不法行為者，其販入之價格必較售出之價格低廉，而
    有從中賺取買賣差價牟利之意圖及事實，應屬符合論理法則
    而不違背社會通常經驗之合理判斷（最高法院110年度台上
    字第2564號刑事判決意旨參照）。經查，被告如附表一編號
    3至5、7所示各次販賣第三級毒品與方淑寬、高薪智之過程
    中，既如前述向方淑寬收取金錢、與高薪智議定價格，並均
    交付毒品，行為外觀上顯均具備販賣毒品犯行之構成要件，
    對被告而言應極具風險性，參以被告與方淑寬、高薪智間並
    無何深刻交情或其他密切關係，此據被告於警詢時自述在卷
    （見警一卷第10頁、第12頁），當無可能甘冒重責逕自無償
    交付該等毒品之理，故前揭有償交易第三級毒品，除有反證
    可資認定果係基於其他非關圖利之本意外，尚難徒因無法查
    悉販入價格即遽謂主觀上諉無營利意圖，進而阻卻販賣毒品
    犯行之追訴。
(四)被告所辯不採之理由　
  1.被告於本院時固辯稱僅交付1次愷他命與方淑寬，惟被告前
    於警詢、偵查及原審準備程序時均坦承交付3次愷他命與方
    淑寬（見警一卷第17頁；偵一卷第31頁；原審卷第36至37頁
    ），核與方淑寬之證述、如附表三編號1至3所示之訊息內容
    均為相符，應可採信。反之，被告於本院時雖以前詞置辯，
    惟究係何次有交付愷他命與方淑寬，被告於本院準備程序時
    陳稱是附表一編號5（見本院卷第76至77頁），於本院審理
    時改稱是附表一編號3（見本院卷第110頁、第123頁），前
    後反覆不一，則被告就僅交付1次愷他命與方淑寬之辯解是
    否真實，即屬有疑，無從採信。
　2.被告於本院審理時聲請傳喚高薪智，欲證明方淑寬因與被告
    有債務糾紛而不實指證被告。據高薪智於本院審理時到庭證
    述：方淑寬會來當時我們住的地方；有聽被告講過其與方淑
    寬有債務糾紛，但實際情況不太了解；我不清楚方淑寬是否
    說過若被告跟她要錢的話，方淑寬會報復；方淑寬欠錢的事
    只有被告跟我說，沒有資料給我看等語（見本院卷第112頁
    、第115頁），是高薪智僅片面自被告處聽聞被告與方淑寬
    有債務糾紛，並未聽聞方淑寬有因被告催討債務而揚言報復
    之事，是被告上開所辯，顯屬無據，自不足採。
  3.辯護人為被告辯護稱：方淑寬、高薪智與被告訊息內容之語
    意不明，無法佐證雙方有交易毒品，無從補強與證明被告有
    販賣毒品行為。按販賣毒品案件，購毒者所稱向某人買受毒
    品之指證，不得作為有罪判決之唯一證據，仍須調查其他必
    要之證據，以察其是否與事實相符。一般合法物品之交易，
    買賣雙方於電話聯繫之間，固會就標的物、價金、交付方式
    等事項為約定；然有關毒品之交易，誠難期待買賣雙方以同
    樣標準為聯繫，尤其，在現行通訊監察制度之下，若於通話
    間言明具體之標的物或以暗語代之，無異自曝於被查獲之風
    險中。是並非不得依通訊之情形及通訊內容之真意，作為判
    斷可否採為買賣雙方所供述交易情節之佐證。經查，方淑寬
    、高薪智均已就其等向被告購買第三級毒品之情節證述明確
    ，業據前述，核與如附表三編號1至4所示訊息內容相符；另
    單就上開訊息內容之文義觀察，固有隱晦不明之處，常人或
    許無法理解各該語句之文義與關聯性，但被告與方淑寬、高
    薪智卻均能於簡要語句中瞭解對方用意並予以回應，可認方
    淑寬、高薪智證稱此係購買第三級毒品之相關訊息內容屬實
    而可作為補強證據。是上開辯護意旨，尚難憑採。
　4.又被告辯稱如附表一編號7所示只是無償轉讓第三級毒品與
    高薪智云云。惟此部分據高薪智與被告均一致供述有議定價
    格一事，前已敘及，其等顯就高薪智拿取毒品之對價達成合
    意，屬有償販賣第三級毒品。況且，被告前於偵查中自陳：
    高薪智被扣到的愷他命1包、咖啡包2包未付款給我，以後會
    拿水果來抵債等語（見偵二卷第17頁），亦表示高薪智日後
    須以其他物品清償該筆債務，更可證明被告與高薪智該次行
    為屬有償之販賣第三級毒品無訛。　　
(五)綜上所述，本件事證明確，被告前揭犯行洵堪認定，應依法
    論科。
二、論罪
(一)按行為後法律有變更者，適用行為時之法律，但行為後之法
    律有利於行為人者，適用最有利於行為人之法律，刑法第2
    條第1項定有明文。查被告行為後，毒品危害防制條例第4條
    第3項、第9條於109年7月15日起修正生效。毒品危害防制條
    例第4條第3項法定刑由「7年以上有期徒刑，得併科新臺幣7
    百萬元以下罰金」，修正為「7年以上有期徒刑，得併科新
    臺幣1千萬元以下罰金」，並增訂同條例第9條第3項「犯前5
    條之罪而混合2種以上之毒品者，適用其中最高級別毒品之
    法定刑，並加重其刑至二分之一」。是經比較新舊法之結果
    ，修正後之毒品危害防制條例第4條第3項、第9條第3項、第
    17條第2項等規定並未較有利於被告，故應適用被告行為時
    即修正前毒品危害防制條例第4條第3項規定論處。
(二)核被告就附表一編號3至5、7所為，均係犯修正前毒品危害
    防制條例第4條第3項之販賣第三級毒品罪（共4罪）。又毒
    品危害防制條例之販賣毒品罪，依行為階段理論以觀，其發
    展階段依序為單純之非法持有，進階為意圖販賣而持有，再
    進而成販賣未遂，終至販賣既遂。立法者並針對其階段性之
    發展形態，分別設定各階段之犯罪構成要件及循序漸次加重
    之刑罰（單純持有第三級毒品則無刑罰規定），故有高度吸
    收低度之吸收關係存在，在處斷上，祇論以高度行為之罪名
    ，其低度行為則被吸收，不另行論罪（最高法院110年度台
    上字第4903號判決意旨參照）。查被告於109年5月26日販賣
    第三級毒品愷他命1包及含第三級毒品Methy1one（bk-MDMA
    ）、XLR-11成分之無臉男毒品咖啡包2包與高薪智後，復於
    同日遭警查獲持有如附表二編號2、3所示第三級毒品，其持
    有如附表二編號2、3所示第三級毒品部分即屬販賣之低度行
    為，應為最後一次販賣行為（即附表一編號7）所吸收，不
    另論罪（此部分經原審不另為無罪之諭知，見原判決第12頁
    、第16至17頁）。被告就附表一編號3至5、7所示4罪，犯意
    各別，行為互殊，應予分論併罰。
三、上訴論斷理由　　
    原審認被告罪證明確，並審酌被告為圖一己私利，明知毒品
    危害人體健康，竟無視於國家防制毒品危害之禁令，販賣第
    三級毒品，戕害國民身心健康，助長濫用毒品風氣，危害社
    會治安，所為實不足取。再考量被告否認犯行之犯後態度，
    審酌被告販賣毒品之對象、人數、交易方式、販賣次數、數
    量及被告賺取金額等犯罪手段與情節，及被告於原審審理中
    自陳之智識程度、家庭經濟和生活狀況，如被告所陳報診斷
    證明書所載之個人健康狀況（因涉及被告隱私，不於判決內
    揭露，詳參原審卷第43頁、第407頁），如臺灣高等法院被
    告前案紀錄表所示之素行等一切情狀，分別量處如附表一編
    號3至5、7「原審主文」欄所示之刑，並依刑法第51條數罪
    併罰所採限制加重原則，及多數犯罪責任遞減原則之法理，
    定其應執行刑為有期徒刑8年6月。另就沒收部分說明：㈠扣
    案如附表二編號7所示之手機，被告於原審審理中自陳係供
    其使用通訊軟體微信「㊣」帳號所用（見原審卷第406頁）；
    扣案如附表二編號8所示手機，被告於警詢時亦自陳有搭配
    使用通訊軟體微信「㊣」帳號（見警一卷第6頁），堪認均為
    供被告聯絡販毒事宜之用，應依毒品危害防制條例第19條第
    1項規定，於如附表一編號3至5、7所示被告販賣第三級毒品
    之罪刑項下宣告沒收。㈡扣案如附表二編號2所示之無臉男毒
    品咖啡包，經送驗後檢出含第三級毒品Methy1one（bk-MDMA
    ）、XLR-11成分；扣案如附表二編號3所示之白色結晶經送
    驗後，檢出第三級毒品愷他命成分，有高雄市立凱旋醫院11
    1年1月5日高市凱醫驗字第70635號濫用藥物成品檢驗鑑定書
    在卷可參（見原審卷第359至365頁），均為不受法律保護之
    違禁物，應依刑法第38條第1項之規定，不問屬於犯罪行為
    人與否，在被告最後一次販賣含第三級毒品成分之毒品咖啡
    包與愷他命犯行項下（即附表一編號7）宣告沒收。盛裝上
    開第三級毒品之包裝，其內分別沾有微量之毒品殘留，難以
    析離，且無析離之實益與必要，應依附合之法律關係，併同
    處分，依同規定宣告沒收；至上開送驗耗損部分之第三級毒
    品，既已鑑驗滅失而不存在，故不予宣告沒收。㈢如附表一
    編號3至5所示金額，分別為被告3次販賣第三級毒品愷他命
    之犯罪所得，既未扣案，應依刑法第38條之1第1項前段、第
    3項規定，於被告各該罪責項下宣告沒收，並於全部或一部
    不能沒收或不宜執行沒收時，追徵其價額。至附表一編號7
    所示之5,000元，無證據證明被告已實際取得該部分款項，
    故不予宣告沒收。㈣至其餘扣案如附表二所示之物，無證據
    證明與被告本案犯行有關，亦不於本案宣告沒收。本院經核
    原判決認事用法，核無不合，量刑及沒收之宣告亦屬允當。
    被告上訴猶執前詞否認犯罪，指摘原判決不當，為無理由，
    應予駁回。
四、原判決無罪及不另為無罪諭知部分，未據上訴，自非本院審
    理範圍，附此敘明。　　
據上論結，應依刑事訴訟法第368條，判決如主文。
本案經檢察官趙期正提起公訴，檢察官呂建昌、劉玲興到庭執行
職務。
中　　華　　民　　國　　111 　年　　10　　月　　25　　日
                  刑事第七庭    審判長法  官  李璧君
                                      法  官  李東柏
                                      法  官  鍾佩真　　
【卷宗簡稱對照表】（未引用之卷宗不予列載）
  簡稱                    卷宗名稱 警一卷 高雄市政府警察局新興分局高市警新分偵字第10971948800號卷 警二卷 高雄市政府警察局新興分局高市警新分偵字第10971943900號卷 警三卷 高雄市政府警察局新興分局高市警新分偵字第10972626100號卷 偵一卷 臺灣高雄地方檢察署109年度偵字第11411號卷 偵二卷 臺灣高雄地方檢察署109年度偵字第11412號卷 偵三卷 臺灣高雄地方檢察署109年度偵字第17209號卷 原審卷 臺灣高雄地方法院110年度訴字第149號卷 本院卷 本院111年度上訴字第527號卷 
附表一
編號 交易時間 交易地點 交易對象 交易方式 原審主文 本院主文 1 （即起訴書附表編號1） 民國109年4月5日 高雄市○○區○○○路000號之1鄭榮正住處 鄭育傑 鄭榮正於左列時間、地點，以新臺幣（下同）6,000元之價格販賣第三級毒品愷愷他命1小包（毛重3.04公克）予直接前往左列地點進行毒品交易之鄭育傑。 鄭榮正無罪。 此部分不在本院審理範圍。 2 （即起訴書附表編號2） 109年3月間某日 高雄市○○區○○○路000號之1鄭榮正住處 方淑寬 方淑寬以通訊軟體微信暱稱「方伊伊」、ID「wxid_4f47pryhhomy22」帳號與微信通訊軟體暱稱「㊣」、帳號「as927608」之鄭榮正聯繫交易毒品聯繫毒品交易事宜後，鄭榮正於左列時間、地點以2,700元販賣第三級毒品愷他命1小包（毛重1.0公克）予方淑寬。 鄭榮正無罪。 此部分不在本院審理範圍。 3 （即起訴書附表編號3） 109年4月23日 高雄市○○區○○○路000號之1鄭榮正住處 方淑寬 方淑寬以通訊軟體微信暱稱「方伊伊」、ID「wxid_4f47pryhhomy22」帳號與與暱稱「㊣」、帳號「as927608」之鄭榮正聯繫毒品交易事宜後，鄭榮正於左列時間、地點以2,700元販賣第三級毒品愷他命1小包（毛重1.0公克）予方淑寬，方淑寬並支付2,700元予鄭榮正。 鄭榮正販賣第三級毒品，處有期徒刑柒年壹月。扣案如附表二編號7、8所示之物均沒收；未扣案之犯罪所得新臺幣貳仟柒佰元沒收，於全部或一部不能沒收或不宜執行沒收時，追徵其價額。 上訴駁回。 4 （即起訴書附表編號4） 109年4月27日 高雄市○○區○○○路000號之1鄭榮正住處 方淑寬 方淑寬以通訊軟體微信暱稱「方伊伊」、ID「wxid_4f47pryhhomy22」帳號與與暱稱「㊣」、帳號「as927608」之鄭榮正聯繫毒品交易事宜後，鄭榮正於左列時間、地點以2,700元販賣第三級毒品愷他命1小包（毛重1.0公克）予方淑寬，方淑寬並支付2,700元予鄭榮正。 鄭榮正販賣第三級毒品，處有期徒刑柒年壹月。扣案如附表二編號7、8所示之物均沒收；未扣案之犯罪所得新臺幣貳仟柒佰元沒收，於全部或一部不能沒收或不宜執行沒收時，追徵其價額。 上訴駁回。 5 （即起訴書附表編號5） 109年5月1日 高雄市○○區○○○路000號之1鄭榮正住處 方淑寬 方淑寬以通訊軟體微信暱稱「方伊伊」、ID「wxid_4f47pryhhomy22」帳號與與暱稱「㊣」、帳號「as927608」之鄭榮正聯繫毒品交易事宜後，鄭榮正於左列時間、地點以2,700元販賣第三級毒品愷他命1小包（毛重1.0公克）予方淑寬，方淑寬並支付2,700元予鄭榮正。 鄭榮正販賣第三級毒品，處有期徒刑柒年壹月。扣案如附表二編號7、8所示之物均沒收；未扣案之犯罪所得新臺幣貳仟柒佰元沒收，於全部或一部不能沒收或不宜執行沒收時，追徵其價額。 上訴駁回。 6 （即起訴書附表編號6） 109年4月19日晚上 高雄市○○區○○○路000號之1鄭榮正住處 高薪智 高薪智以通訊軟體微信暱稱「高手手」帳號與暱稱「㊣」、帳號「as927608」之鄭榮正聯繫毒品交易事宜後，鄭榮正於左列時間、地點以3,500元販賣第三級毒品愷他命1小包（毛重2公克）予高薪智。 鄭榮正無罪。 此部分不在本院審理範圍。 7 （即起訴書附表編號7） 109年5月26日14時許 高雄市○○區○○○路000號之1鄭榮正住處 高薪智 高薪智以通訊軟體微信暱稱「高手手」帳號與暱稱「㊣」、帳號「as927608」之鄭榮正聯繫毒品交易事宜，議定數量及價格後，鄭榮正於左列時間、地點，交付價值4,000元之第三級毒品愷K他命1小包（毛重2公克）及價值1,000元之無臉男圖案毒品咖啡包2包〈含第三級毒品Methy1one（bk-MDMA）、XLR-11成分，毛重13.8公克〉予高薪智，然高薪智尚未給付上開價金。 鄭榮正販賣第三級毒品，處有期徒刑柒年貳月。扣案如附表二編號2、3、7、8所示之物均沒收。 上訴駁回。 
附表二
 編號         物品名稱    數量          備註 1 小米圖案毒品咖啡包 27包 含袋總毛重220.2公克；抽驗後均檢出第三級毒品Mephedrone、4-methy1-N、N-dimethy1cathinone成分 2 無臉男圖案毒品咖啡包 46包 含袋總毛重357.5公克；抽驗後均檢出第三級毒品Methy1one（bk-MDMA）、XLR-11成分 3 第三級毒品愷他命 3包 含袋毛重分別為4公克、3.4公克、0.2公克 4 K盤含刮卡 2組  5 電子磅秤 2台  6 夾鏈袋 5包  7 黑色Iphone手機 1支 序號000000000000000、門號0000000000 8 粉紅色Iphone手機 1支 序號000000000000000、門號0000000000 9 藍色SONY手機 1支 序號000000000000000、門號0000000000 10 銀色Iphone手機 1支  11 新臺幣現金 3萬8,100元  
附表三：被告與方淑寬、高薪智之訊息
編號 對象           訊息內容 卷證出處  1 （附表一編號3所示訊息） 方淑寬 （2020年4月23日下午11：13） 方伊伊：正哥，，，，， （2020年4月23日下午11：13） 方伊伊：這個味道，， 方伊伊：真的，， 方伊伊：好想吐 ㊣：抽菸嗎 方伊伊：不好 方伊伊：真的 方伊伊：藥味太重 ㊣：晚點有新的 方伊伊：嗯嗯 方伊伊：等我下班 警一卷第94頁、原審卷第92頁　　  2 （附表一編號4所示訊息） 方淑寬 方伊伊：正哥，，，，， 方伊伊：（輕觸重試） 方伊伊：（輕觸重試） ㊣：怎麼了　　　 方伊伊：這個真的很噁心的味道 ㊣：剩下這個 警一卷第95頁、原審卷第92頁　  3 （附表一編號5所示訊息） 方淑寬 （2020年5月1日上午9：59） 方伊伊：（對方已取消） （2020年5月1日上午10：24）　 方伊伊：（通話時間00：24） 方伊伊：如果要這個我2000就拿的到了阿 （2020年5月1日上午10：44）　 方伊伊：（通話時間02：47） 警一卷第95頁、原審卷第92頁  4 （附表一編號7所示訊息） 高薪智 （14：20） 高手手：哥等等能借擋個2/2嗎？ 14：40）　 ㊣：好 警一卷第77頁、原審卷第95頁　　 
以上正本證明與原本無異。
如不服本判決應於收受本判決後20日內向本院提出上訴書狀，其
未敘述上訴理由者並應於提起上訴後20日內向本院補提理由書狀
（均須按他造當事人之人數附繕本）「切勿逕送上級法院」。
中　　華　　民　　國　　111 　年　　10　　月　　25　　日
　　　　　　　　　　　　　　　　　　　書記官  蕭家玲
附錄論罪科刑法條：
修正前毒品危害防制條例第4條
製造、運輸、販賣第一級毒品者，處死刑或無期徒刑；處無期徒
刑者，得併科新臺幣2千萬元以下罰金。
製造、運輸、販賣第二級毒品者，處無期徒刑或7年以上有期徒
刑，得併科新臺幣1千萬元以下罰金。
製造、運輸、販賣第三級毒品者，處7年以上有期徒刑，得併科
新臺幣7百萬元以下罰金。
製造、運輸、販賣第四級毒品者，處5年以上12年以下有期徒刑
，得併科新臺幣3百萬元以下罰金。
製造、運輸、販賣專供製造或施用毒品之器具者，處1年以上7年
以下有期徒刑，得併科新臺幣1百萬元以下罰金。
前五項之未遂犯罰之。